【裁判字號】    99,聲再,477
【裁判日期】    991122
【裁判案由】    毒品危害防制條例等
【裁判全文】
臺灣高等法院刑事裁定                 99年度聲再字第477號
再審聲請人
即受判決人  郭進添
上列聲請人因違反毒品危害防制條例等案件，對於本院93年度上
重更(一)字第54號中華民國93年12月29日確定判決（第一審案號：
臺灣板橋地方法院92年度重訴字第14號；起訴案號：臺灣板橋地
方法院檢察署92年度偵字第6189號，暨移送併辦案號：臺灣高雄
地方法院檢察署92年偵字第12688號），聲請再審，本院裁定如
下：
    主  文
再審之聲請駁回。
    理  由
一、聲請意旨略以：(一)原確定判決中關於認定在場之事實、不再
    場如何認定會面及交付之事實、譯文錯誤、何謂擔任警戒之
    事實均錯誤。(二)94年2月2日修正已限縮共同正犯之範圍，聲
    請人顯不符共同正犯之構成要件。(三)依證人吳聖德之證述可
    知聲請人對本件運輸毒品不知情，且聲請人已開計程車為業
    ，載送證人吳聖德至惠陽超商，吳聖德下車向姓名年籍不詳
    之男子收取新台幣20萬元，聲請人在車上，無證據證明聲請
    人知悉其收錢與運毒有關。聲請人載送吳聖德前往船老大餐
    廳後即離開，在92年3月17日16時至17時之間，聲請人將車
    停在加油站，距船老大餐廳相隔約2百公尺，而加油站三面
    均有圍牆，如何擔任警戒工作，原確定判決認定與事實不符
    。聲請人於17:09後才將車開進船老大餐廳停車場內，在計
    程車上休息，此可據跟監之調查人員劉建軍之證述可知，況
    且聲請人的手機因欠資，只能接不能撥打，如何勝任警戒的
    工作，原確定判決認定聲請人與吳聖德於同一時間、同一地
    點共同實行「將廂型車及20萬元交付予江阿田之行為」之實
    事實有誤。(四)依調查局高雄市調查處監聽譯文從編號7至12
    通話紀錄可知，當時吳聖德與聲請人郭進添分別位於船老大
    餐廳及距離餐廳約2百公尺之加油站，聲請人如何能分身共
    同參與原確定判決所稱交付廂型車及20萬元予江阿田之事實
    ？(五)聲請人提出案發當時16:02分前往便利商店購買咖啡之
    發票憑證，此在原審未曾提出過之證物，以證明聲請人未參
    與上開行為。(六)第二審審判期日僅提示聲請人辨識及據以作
    為論述之監聽譯文，該監聽譯文有誤，且所摘錄非雙方對話
    全貌，並無證據證明聲請人與吳聖德有事先謀議運輸毒品。
    (七)原審法院未予聲請人與江阿田對質之機會，實有判決認定
    事實與採用證據不符。聲請人上開所述，於原審未提出，或
    已於歷次聲請中提出之證據，但非以同一理由提出，而應認
    為具有顯著性及嶄新性，依刑事訴訟法第420條第2款、第6
    款聲請再審云云。
二、按法院認為無再審理由者，應以裁定駁回之；經前項裁定後
    ，不得更以同一原因聲請再審，刑事訴訟法第434條第1項、
    第2項定有明文；又法院認為聲請再審之程序違背規定者，
    應以裁定駁回之，刑事訴訟法第433條亦規定甚明。查聲請
    人前向本院聲請再審，因無再審理由，業經本院以94年度聲
    再字第136號、94年度聲再字第218號、94年度聲再字第397
    號、95年度聲再字第17號、95年度聲再字第245號、96年度
    聲再字第385號、97年度聲再字第336號、98年度聲再字第30
    7號裁定駁回在案，有上開8件裁定書附卷可稽。本件聲請人
    據以聲請再審之監聽錄音譯文、統一發票證物及證人之證言
    ，於上開數次聲請再審時均已分別主張並提出，作為聲請再
    審之理由。至於聲請意旨之(二)、(七)，係對原判決所為訴訟程
    序之踐行、取捨證據及判斷其證明力職權之行使，暨法律適
    用等事項漫加爭執，均與「發現確實之新證據」之再審事由
    不符。茲聲請人上開提出相同理由及證據聲請本次再審，其
    聲請再審之程序顯屬違背規定。是聲請人本件再審之聲請為
    不合法，應予駁回。
據上論斷，應依刑事訴訟法第433條，裁定如主文。
中    華    民    國    99    年    11    月    22    日
                  刑事第十七庭審判長法  官  王炳梁
                                    法  官  陳憲裕
                                    法  官  黃雅芬
以上正本證明與原本無異。
如不服本裁定，應於收受送達後五日內向本院提出抗告狀。
                                    書記官  鄭雅云
中    華    民    國    99    年    11    月    24    日

司法院資訊處製作；財團法人民間司法改革基金會備份。
